【裁判字號】    95,竹簡,566
【裁判日期】    950714
【裁判案由】    返還消費借貸款
【裁判全文】
臺灣新竹地方法院民事簡易判決         95年度竹簡字第566號
原      告  台新國際商業銀行股份有限公司
法定代理人  丙○○
訴訟代理人  甲○○
被      告  乙○○
上列當事人間請求返還消費借貸款事件，本院於民國95年7月6日
言詞辯論終結，判決如下：
    主      文
被告應給付原告新臺幣元肆拾肆萬柒仟玖佰零柒元，及其中新臺
幣肆拾萬壹仟零壹拾肆元，自民國九十五年五月二十九日起至清
償日止，按日息萬分之五點四七九計算之利息。
訴訟費用由被告負擔。
本判決得假執行。
    事實及理由
一、事實摘要：
(一)、原告主張：被告於民國84年8月24日向原告請領信用卡，經
    原告發給卡號為0000000000000000之VISA卡使用（起訴狀誤
    載為0000000000000000，應予更正），依約被告得於特約商
    店記帳消費。但應依原告寄發之信用卡交易明細暨繳款通知
    書所定方式，並於繳款期限前繳款，倘未於每月繳款截止日
    前付清當期最低應繳金額或遲誤繳款期限者，自該筆帳款入
    帳日起，以年息百分之20（日息萬分之5.479）計付循環信
    用利息，並以當期帳單中之消費金額及預借現金金額扣除被
    告於當期繳款截止日止已償付之帳款後之金額之百分之3計
    付違約金，上開違約金之計付以3期為上限，且被告亦喪失
    期限利益，應一次付清應付帳款。詎被告至95年5月28日止
    ，累計消費帳款計新臺幣（下同）447,907元未繳，其中
    401, 014元為消費款，46,893元為循環利息，惟屢經催討，
    均未獲置理，為此爰依兩造信用卡契約及消費借貸之法律關
    係提起本件訴訟，請求被告給付如主文第1項所示之金額及
    利息等語，又被告雖辯稱有向原告申請協商，但原告並不知
    悉此事且協商費時多日，另能否完成協商等均有疑義，仍請
    求依法判決。
(二)、被告則以：伊已於95年4月10日向原告申請卡債協商，惟原
    告所提出之還款條件為伊所不能接受，且目前並無資力清償
    積欠原告所主張之債務等語資為抗辯。並聲明：原告之訴駁
    回。
二、程序部分：按訴訟，由被告住所地之法院管轄，民事訴訟法
    第1條第1項前段定有明文。查被告之住所地係在本院轄區，
    此有戶籍謄本1紙在卷可稽，又查本件兩造間之信用卡約定
    條款第26條約定：「因本契約涉訟時，除法律所規定之法院
    有管轄權外，持卡人並同意以臺灣臺北地方法院、臺灣臺中
    地方法院、臺灣高雄地方法院擇一為第一審管轄法院。但法
    律有專屬管轄之特別規定者，從其規定」，是兩造間固有合
    意定臺灣臺北地方法院、臺灣臺中地方法院或臺灣高雄地方
    法院作為管轄法院之情，揆諸上開契約內容及民事訴訟法第
    1條第1項前段規定，本院自有管轄權，先予敘明。
三、實體部分：
(一)、原告主張前揭之事實，業據其提出與其所述相符之信用卡申
    請書、信用卡會員約定條款、台新銀行信用卡中心協議分期
    帳務值查詢及客戶帳務查詢各1份為證，而被告亦未爭執，
    自堪信原告之主張為真實。
(二)、被告雖辯以伊業於95年4月10日，有向原告申請債務協商等
    語資為抗辯，惟其並未就債務協商已成立之事實提出任何證
    據供本院審酌，是被告上開之抗辯自不足採。
(三)、從而，原告依消費借貸及兩造信用卡契約之法律關係，訴請
    被告給付如主文第1項所示之金額及利息，即無不合，應予
    准許。
四、本件係依民事訴訟法第427條第1項適用簡易訴訟程序所為被
    告敗訴之判決，應依職權宣告假執行。
五、據上論結：本件原告之訴為有理由，依民事訴訟法第436條
    第2項、第78條、第389條第1項第3款，判決如主文。
中    華    民    國    95    年    7    月    14    日
                  新竹簡易庭    法  官  蔡欣怡
以上正本係照原本作成。
如對本判決上訴，須於判決送達後20日內向本院提出上訴狀。
中    華    民    國    95    年    7    月    14    日
                                書記官  王恬如


司法院資訊處製作；財團法人民間司法改革基金會備份。
